【裁判字號】    90,易,170
【裁判日期】    900327
【裁判案由】    竊盜
【裁判全文】
臺灣雲林地方法院刑事判決
    公  訴  人  臺灣雲林地方法院檢察署檢察官
    被      告  丙○○
    選任辯護人  林幸慧
右列被告因竊盜案件，經檢察官提起公訴（九十年度偵字第二四一號），本院判決如
左：
    主  文
丙○○竊盜，處有期徒刑陸月，如易科罰金，以參佰元折算壹日。緩刑肆年，緩刑期
內付保護管束。
    事  實
一、丙○○意圖為自己不法之所有，於民國八十九年八月十二日上午三時許，在雲林
    縣斗六市○○里○○路一○二號前騎樓，以不詳方式，竊取甲○所有之車號ＴＧ
    Ａ－九七九號輕機車，旋於得手後，將之藏放在雲林縣西螺鎮○○路一○一號其
    父親丁○○所經營之「進安機車行」內，並於不詳時間，將該機車之引擎拆卸拼
    裝使用。嗣於九十年一月八日晚上七時四十分許（公訴人誤繕為八十九年十二月
    三十一日下午四時三十分許），在上開機車行為警查獲，並扣得該機車之引擎零
    件。
二、案經雲林縣警察局西螺分局報請臺灣雲林地方法院檢察署檢察官偵查起訴。
    理  由
一、訊據被告丙○○，固坦承於右揭時、地為警查獲失竊之ＴＧＡ－九七九號機車引
    擎外殼一具，惟矢口否認有何右揭竊盜犯行，辯稱：該引擎係在八十九年八月中
    旬時，由乙○○騎機車載來要伊代為換修云云。經查，被告於警訊及檢察官初次
    訊問時，先辯稱：本件贓車係陳學林所竊得，於八十九年十二月三十一日下午四
    時三十分許，騎去伊父親所經營之進安機車行，託伊拆卸換裝引擎云云，然經檢
    察官查證本件機車於八十九年八月十二日失竊時，陳學林正因另案羈押於臺灣雲
    林看守所內，被告見其上開辯稱不可採，乃自承因與陳學林有宿怨，始供述陳學
    林竊取該贓車，並又改口辯稱：該贓車係乙○○所竊得，於八十九年八月中旬託
    伊代為拆卸換裝引擎，伊父親可為證云云。被告見先前所辯不可採，旋即改變供
    述，其所辯是否屬實，已有可疑。又查，經傳訊證人乙○○與被告對質，證人乙
    ○○亦否認有竊取該贓車，或將該贓車引擎交由被告代為拆卸換裝之情；且證人
    即被告父親丁○○於偵查中，亦證稱乙○○雖有二次分別因油、電器及活塞損害
    ，將機車交其修理，然未曾因引擎問題交其修理，亦未見證人乙○○將前揭贓車
    騎至機車行之事實，是被告上開所辯亦難認屬實。再者，證人乙○○於本院審理
    時，證稱因被告收取之修理費較為便宜，平常才交由被告修理，而本件拆卸換裝
    引擎，並非簡易工作，被告卻未收取任何代價，亦與常情有違。綜上所陳，被告
    坦承有拆卸換裝本件贓車之引擎，卻無法交待該贓車之確實來源，足見該贓車應
    為被告所竊無訛。此外，復有贓物認領保管單、車輛竊盜車牌失竊資料個別查詢
    報表各一紙及相片二幀附卷可參。本件事證已臻明確，被告犯行堪予認定。
二、核被告丙○○所為，係犯刑法第三百二十條第一項之普通竊盜罪。爰審酌被告年
    紀尚輕，且無前科紀錄，素行尚良好，然為一己私慾，竟任意侵害他人財產，破
    壞社會秩序，並於犯後一再嫁禍於他人，否認竊盜犯行之態度，暨其已與被害人
    甲○達成民事和解等一切情狀，量處有期徒刑六月，以示懲儆，公訴人雖具體求
    處有期徒刑一年二月，尚嫌過重，應予敘明。又按刑法第四十一條：「犯最重本
    刑為三年以下有期徒刑以下之刑之罪，而受六月以下有期徒刑或拘役之宣告，因
    身體、教育、職業或家庭關係，執行顯有困難者，得以一元以上三元以下折算一
    日，易科罰金」，已於九十年一月十日經總統公布修正為第四十一條第一項前段
    ：「犯最重本刑為五年以下有期徒刑以下之刑之罪，而受六月以下有期徒刑或拘
    役之宣告，因身體、教育、職業或家庭關係或其他正當事由，執行顯有困難者，
    得以一元以上三元以下折算一日，易科罰金」，於同年月十二日生效。本件被告
    犯罪日期在前述法律修正前，犯罪後法律已有變更，依刑法第二條第一項前段，
    應適用裁判時之刑法第四十一條第一項前段規定併予諭知易科罰金之折算標準。
    末查，被告前未曾受有期徒刑以上刑之宣告，有臺灣雲林地方法院檢察署刑案資
    料查註紀錄表及臺灣高等法院被告全國前案紀錄表各一份在卷可按，其因一時貪
    慾，致罹刑章，經此罪刑宣告，當知所惕勵，而無再犯之虞，且其年紀尚輕，有
    正當職業，本院綜合各情，認前開對其所宣告之刑，宜予暫不執行為適當，併予
    宣告緩刑四年，以啟自新，緩刑期間併付保護管束。
據上論斷，應依刑事訴訟法第二百九十九條第一項前段，刑法第二條第一項前段、第
三百二十條第一項、第四十一條第一項前段、第七十四條第一款、第九十三條第一項
，罰金罰鍰提高標準條例第一條前段、第二條，判決如主文。
本案經檢察官王淑月到庭執行職務。
中      華      民      國      九十      年      三      月    廿七    日
                                        臺灣雲林地方法院刑事第一庭
                                            法  官  廖  國  勝
右正本證明與原本無異。
如不服本判決，應於判決送達後十日內向本院提出上訴狀( 應附繕本 )。
                                            書記官  顏  錦  清
中      華      民      國      九十      年      三      月    廿七    日
本案論罪科刑法條全文：
刑法第三百二十條第一項：
意圖為自己或第三人不法之所有，而竊取他人之動產者，為竊盜罪，處五年以下有期
徒刑、拘役或五百元以下罰金。


司法院資訊處製作；財團法人民間司法改革基金會備份。
